# 请问顺流交易当期全部实现内部交易损益如何处理？

提问人：facd07 时间：2011-11-24 11:29:23
按照CPA教材对当年全部未实现内部交易损益的处理，应做如下会计分录： 借：长期股权投资——损益调整 320 　　　贷：投资收益 320 　　在编制合并会计报表时作下面的调整分录： 　　借：营业收入 200 　　　贷：营业成本 120 　　　　　投资收益 80搜索了以前的帖子，似乎都没有涉及顺流交易当期全部实现内部交易损益的会计处理。假如当年全部实现了内部交易损益，即联营企业将存货全部卖给外部独立第三方了，请问该如何进行会计处理？是否是： 首先按联营企业 2000 万净利润的20%确认投资收益 借：
长期股权投资——损益调整 400 　　　贷：投资收益 400
然后在编制合并会计报表时该如何处理？是否要比照对子公司的抵消处理作下面的调整分录： 　　借：营业收入 200 　　　贷：营业成本 200 这个分录到底要不要做呢？或者有其他调整分录？请各位大大解惑！

回答人：chenyiwei
如果顺流交易的损益在当期全部实现了，则个别报表层面权益法核算时无需作出特别调整。合并报表层面的调整就如你所言，按比例抵销营业收入、营业成本即可。对下一年度的合并报表无延续影响。

提问人：lhj229 时间：2013-04-22 12:08:49
回复 chenyiwei 的帖子
陈版主，如果是逆流交易，同这一例子，是否也需要抵消吗

回答人：chenyiwei
逆流交易情况下，因为相关的内部收入、成本都在被投资企业账面上，所以个别报表层面权益法核算无需特殊处理；合并报表层面理论上可以借记投资收益，贷记营业成本，但实际上这样做很少见。

提问人：lhj229 时间：2013-04-22 13:14:53
回复 chenyiwei 的帖子
谢谢陈版主，那是不是可以这样理解：对于已实现销售利润，在顺销时仍应在合并层面抵消收入成本；而在逆销时，个别报表和合并报表都可以不做处理？？

回答人：chenyiwei
一般理解是这样。